# 按结算净额确认收入是否恰当

提问人：misslongling 时间：2019-05-27 19:48:03
请教陈老师，我公司处于快销品行业，主要销售渠道为经销商渠道，采用买断制，经销商对外销售时会产生一些销售费用，如商超进场费陈列费等，我公司为维护与经销商的良好关系，同意承担经销商对外销售发生的一些销售费用，每月经销商会整理统计其发生的销售费用并附上原始单据（非发票，只有收据和清单等），在下一次向我公司采购时，我公司以从出厂价计算的收入中扣减该部分销售费用后的金额确认收入，例如，按出厂价计算含税销售额为 100 元，经销商提供的费用清单为 20 元，则我公司按 100 元减20 元等于 80 元作为含税销售收入。由于我公司为非上市公司，还未执行新收入准则，按现行原收入准则，这样确认收入是否恰当？如果恰当，依据是什么？

回答人：chenyiwei
新准则下，可以参照 “应付客户对价” 的原则，考虑这部分应支付给客户（经销商）的款项是否明确对应于客户所提供的可识别的服务，以及该服务的公允价值与应付客户对价的金额是否相当。
原准则下对此问题无明确规定，也可以参照上述原则处理。
但同时提示注意：考虑与税法规定的可能差异及其影响。实务中多数是不认可按净额确认销售收入的。